【裁判字號】    92,訴,1760
【裁判日期】    920910
【裁判案由】    毒品危害防制條例
【裁判全文】
臺灣高雄地方法院刑事判決                        九十二年度訴字第一七六號
    公  訴  人  臺灣高雄地方法院檢察署檢察官
    被      告  甲○○
右列被告因違反毒品危害防制條例案件，經檢察官提起公訴（九十二年度毒偵字第二
九八五號），本院判決如左：
    主  文
甲○○連續施用第一級毒品，累犯，處有期徒刑柒月。扣案之海洛因壹包（驗後淨重
零點零壹公克，包裝重零點貳肆公克）沒收銷燬之。
    事  實
一、甲○○前於民國八十八年間因違反毒品危害防制條例案件，經本院於八十八年四
    月二十三日，以八十八年度易字第一四二六號判處有期徒刑十月確定，並於九十
    年六月五日執行完畢。
二、甲○○前於八十七年間因施用第一級毒品案件，經依台灣高等法院高雄分院於八
    十七年八月十二日，以八十七年度上訴字第一六二九號裁定送觀察、勒戒後，認
    無繼續施用毒品之傾向，經台灣高等法院高雄分院於八十七年十二月二十八日，
以八十七年度上訴字第一六二九號判處免刑確定。嗣於前開免刑判決後五年內，
    其因再犯施用第一級毒品海洛因案件，經本院以八十八年度毒聲字第二三五號裁
    定送觀察勒戒後，認有繼續施用之傾向，而經本院以八十八年度毒聲字第一七四
    三號裁定令入戒治處所施以強制戒治一年，並經本院於八十八年四月二十三日，
    以八十八年度易字第一四二六號判處有期徒刑十月確定，並於九十年六月五日執
    行期滿。再於九十一年七月十八日因施用第一級毒品海洛因之犯行，經本院以九
    十年度毒聲字第三０九三號裁定令入戒治處所施以強制戒治一年，並另於九十一
    年十月十八日，以九十一年度訴字第二一七五號判處有期徒刑五月確定。詎仍未
    戒除毒癮，復基於施用第一級毒品海洛因之概括犯意，自九十二年五月七日起至
    九十二年六月二十三日止，以平均每二、三天施用一次之頻率，連續在高雄縣梓
    官鄉○○路空地旁處以海洛因摻水注射方式施用第一級毒品海洛因多次，為警於
    九十二年五月七日七時四十分許，在上開地點查獲，並扣得第一級毒品海洛因一
    包（驗後淨重０‧０一公克，包裝重０‧二四公克）。
三、案經高雄縣政府警察局岡山分局報請臺灣高雄地方法院檢察署檢察官偵查起訴。
    理  由
一、右揭犯罪事實，(一)業經被告甲○○於警訊、偵查及審判中坦承不諱，且有第一級
    毒品海洛因一包扣案可證；(二)又被告於九十二年五月七日為警查獲時所採尿液經
    送驗結果確呈嗎啡陽性反應，此有高雄縣政府衛生局九十二年六月十二日九二煙
    檢字第1041號檢驗成績書（附92毒偵2895偵查卷第三十四頁）及高雄醫學大學附
    設中和紀念醫院九十年七月二十二日編號0000-000號檢驗報告各一紙附卷可稽；
    (三)扣案之海洛因一包，經送驗結果，確係海洛因成分，復有法務部調查局九十二
    年七月十日調科壹字第二二００一五六０四號鑑定通知書一紙在卷可稽。足見被
    告之上開自白，與事實相符，自得採為認定被告犯罪之證據。(四)被告甲○○前於
    八十七年間因施用第一級毒品案件，經觀察、勒戒認無繼續施用毒品之傾向，經
    台灣高等法院高雄分院以八十七年度上訴字第一六二九號判處免刑確定。嗣再犯
    施用第一級毒品海洛因案件，經觀察勒戒後，認有繼續施用之傾向，而經本院以
    八十八年度毒聲字第一七四三號裁定令入戒治處所施以強制戒治一年，並經本院
    以八十八年度易字第一四二六號判處有期徒刑十月確定。又因施用第一級毒品海
    洛因之犯行，經本院以九十一年度訴字第二一七五號判處有期徒刑五月確定，有
    臺灣高等法院被告全國前案紀錄表及臺灣高雄地方法院檢察署刑案資料查註紀錄
    表、台灣高等法院高雄分院八十七年度上訴字第一六二九號刑事判決、本院九十
    一年度訴字第二一七五號刑事判決各一份在卷足參，本件事證明確，應予依法論
    科。
二、查海洛因為毒品危害防制條例第二條第一項第一款明定之第一級毒品，本件被告
    甲○○前因施用毒品，業經免刑判決，強制戒治及本院九十一年訴字第二一七五
    號刑事判決確定後，五年內再犯本件犯行，核其所為係犯毒品危害防制條例第十
    條第一項之施用第一級毒品罪，被告持有第一級毒品之行為已為其施用之高度行
    為所吸收，不另論罪。又其多次施用毒品行為均時間密接，手法相同，顯係基於
    概括犯意為之，應依連續犯規定論以一罪，並加重其刑。又被告甲○○前於八十
    八年間因違反毒品危害防制條例案件，經本院於八十八年四月二十三日，以八十
    八年度易字第一四二六號判處有期徒刑十月確定，並於九十年六月五日執行完畢
    ，有前揭被告全國前案紀錄表可參，其於執行完畢後五年內再犯本件犯行，為累
    犯，應依刑法第四十七條之規定加重其刑，其同時有二加重事由，應依法遞加之
    。爰審酌被告前經免刑判決及二次強制戒治，仍未能戒除毒癮，顯見並無堅定戒
    癮之意志，惟其行為尚未危害他人及其犯後坦承犯行，態度尚稱良好等一切情狀
    ，量處如主文所示之刑。扣案之第一級毒品海洛因一包（驗後淨重０‧０一公克
    ，包裝重０‧二四公克）係均含有第一級毒品海洛因成分，應依毒品危害防制條
    例第十八條第一項前段之規定，沒收銷燬之。至於送驗耗費之海洛因部分，既已
    滅失不存在，自無宣告沒收銷燬之必要。至於被告於本院審理時自白稱連續自九
    十二年五月七日起至九十二年六月二十三日止之施用第一級毒品犯行，其中除九
    十二年五月七日之犯行為本件起訴範圍外，其餘均為未經起訴之犯罪事實，然查
    該部分與起訴有罪部分，係有連續犯之裁判上一罪關係，為起訴效力所及，應由
    本院併予審理，附此敘明。
據上論斷，應依刑事訴訟法第二百九十九條第一項前段，毒品危害防制條例第十條第
條第一項、第二十三條第二項、第十八條第一項前段，刑法第十一條、第五十六條、
第四十七條，判決如主文。
本案經檢察官林敏惠到庭執行職務
中      華      民      國    九十二    年      九      月    十      日
                                  臺灣高雄地方法院刑事第十庭
                                      法  官    楊智守
右正本證明與原本無異。
如不服本判決，應於判決送達後十日內，向本院提出上訴狀。
                                      書記官    王美玲
中    華    民    國      九十二      年      九      月      十二      日
附錄法條：
毒品危害防制條例第十條
施用第一級毒品者，處六月以上五年以下有期徒刑。
施用第二級毒品者，處三年以下有期徒刑。


司法院資訊處製作；財團法人民間司法改革基金會備份。
